智慧財產法院刑事判決
　　　　　　　　　　　　　　　　　99年度刑智上訴字第91號
上　訴　人　臺灣基隆地方法院檢察署檢察官
被　　　告　謝錦炷
上列上訴人因被告違反懲治走私條例等案件，不服臺灣基隆地方
法院中華民國99年7 月30日99年度智訴字第4 號第一審判決（起
訴案號：臺灣基隆地方法院檢察署98年度偵字第3231、3250、35
44號、99年度偵字第10號），提起上訴，本院判決如下：
    主  文
原判決關於謝錦炷輸入附表二所示之盜版遊戲光碟（即原判決事
實欄二(三)）部分，暨定執行刑部分均撤銷。
謝錦炷共同犯著作權法第九十三條第三款之侵害著作權罪，處有
期徒刑伍月，扣案如附表二所示之盜版遊戲光碟均沒收。
前揭撤銷改判部分所處之刑，與其他關於謝錦炷已判決確定部分
（即原判決事實欄二(一)、(二)）所處之刑，應執行有期徒刑壹年。
緩刑伍年，緩刑期間付保護管束，並於本案判決確定後貳年內參
加該管檢察署為預防犯罪所舉辦之法治教育或演講或講習場次
。扣案如附表二所示之盜版遊戲光碟，及原判決附表三、四所示
之物均沒收。
    事  實
一、謝錦炷明知下列事項：
  (一)附表二所示之商標圖樣，係日商任天堂股份有限公司（下稱
    任天堂公司）、日商新力電腦娛樂股份有限公司（下稱新力
    公司）先後向經濟部中央標準局、智慧財產局（嗣於民國88
    年1 月26日正式改制）取得商標權（其註冊號數、指定使用
    之商品及專用期間，均如附表二所示。商標法於92年11月28
    日修正施行，業將「商標專用權」一詞修正為「商標權」，
    惟起訴書、原判決誤載為「商標專用權」），不得明知為未
    得上開商標權人同意而於同一或類似之商品，使用近似於其
    註冊商標之商標，有致相關消費者混淆誤認之虞的商品（下
    稱仿冒商標商品）而意圖販賣而輸入。
  (二)任天堂公司遊戲光碟部分：
    附表二所示遊戲光碟之外包裝、光碟標示面印有未經任天
    堂公司同意而相同、近似於附表二所示之商標圖樣，有致
    相關消費者混淆誤認之虞，而屬仿冒商標商品。
  (三)新力公司遊戲光碟部分：
    1.「Library Programs」軟體，係新力公司為於PS2 遊樂器
      主機上執行PS2 遊戲軟體所需之遊戲軟體應用程式，乃新
      力公司享有著作財產權之電腦程式著作，依93年9 月1 日
      修正公布之著作權法第4 條第2 款規定、世界貿易組織協
      定（WTO Agreement ）之與貿易有關之智慧財產權協定（
      TRIPs ）第9 條第1 項、伯恩公約第3 條規定，新力公司
      得依我國著作權法享有著作權，不得輸入非經新力公司授
      權重製之「Library Programs」重製物。
    2.附表二所示PS2 遊戲光碟內有未經新力公司授權重製之
      「Library Programs」軟體，而屬盜版遊戲光碟，且其外
      包裝、光碟標示面印有未經新力公司同意而相同、近似於
      附表二所示之商標圖樣，有致相關消費者混淆誤認之虞
      ，而屬仿冒商標商品。
二、詎謝錦炷猶允不詳姓名及基本年籍資料之已成年之「逢春」
    掛名收件之請託，與「逢春」共同基於意圖販賣而輸入仿冒
    商標商品、輸入非經授權重製之重製物之犯意聯絡，推由「
    逢春」在大陸地區，藉詞欲進口空白光碟至臺灣、以謝錦炷
    為收件人云云，將其於不詳時、地，自不詳管道取得附表二
    所示之盜版遊戲光碟計10,923片，交由不知情之瀚翔物流公
    司允為分批併櫃託運，並悉數裝（封）櫃。其後，不知情之
    瀚翔物流公司洽由不知情之竹君有限公司允為借牌，以竹君
    有限公司之名義，分2 批先後於96年4 月8 日、23日，委託
    不知情之海運公司，以「UNI CROWN 」輪船第UN245 航次、
    及「DUBA I AMBITION 」輪船第717N航次，運送櫃號分別為
    「REGU0000000 」、「TSHU0000000 」之貨櫃各乙只，內載
    其他貨主託運之併櫃貨物及「逢春」以「空白光碟」藉詞託
    運之附表二所示之盜版遊戲光碟。嗣櫃號「REGU0000000 」
    、「TSHU00 00000」之貨櫃接續於同年月11日、27日經由香
    港地區進入臺灣地區，運抵基隆港後卸放於弘貿貨櫃場。再
    委由不知情之美華報關有限公司先後於同年4 月12日、27日
    代為向財政部基隆關稅局六堵分局投單報關（櫃號「REGU00
    00000 」貨櫃之進口報單號碼：AN／96／1627／5203；櫃號
    「TSHU0000000 」貨櫃之進口報單號碼：AA／96／1926／00
    18）藉以申報進口。謝錦炷、「逢春」遂以此方式，利用不
    知情之物流公司、攬貨業者、船公司、報關業者，共同意圖
    販賣而接續輸入如附表二所示之盜版遊戲光碟，侵害任天堂
    公司、新力公司之商標權、及新力公司之著作權。其後財政
    部基隆關稅局六堵分局稽查組過濾進口報關單之時，認有必
    要抽檢而派員開櫃查驗，方悉上情，並扣得如附表二所示之
    盜版遊戲光碟共10,923片。
三、案經新力公司訴由法務部調查局航業海員調查處移送臺灣基
    隆地方法院檢察署檢察官偵查起訴。
    理  由
一、程序方面：
  (一)本院審理範圍：
    檢察官原起訴被告涉犯懲治走私條例第2 條第1 項私運管制
    物品進口、商標法第82條輸入仿冒商標商品、著作權法第93
    條、第87條第3 款輸入侵害著作財產權光碟等罪嫌，經原審
    認定被告係犯懲治走私條例第2 條第1 項之罪、商標法第82
    條之罪（即原判決事實欄二(一)、(二)、(三)部分），並就輸入附
    表二所示之盜版遊戲光碟被訴著作權法第93條、第87條第3
    款之罪嫌部分（即原判決事實欄二(三)），以訴追條件未備為
    由，不另為不受理諭知。被告並未上訴，檢察官則就原判決
    不另為不受理諭知之部分提起上訴（見本院卷第45、113 頁
    之上訴書、審判筆錄。本案卷宗冊數如附表一所示），故本
    院僅審究被告涉嫌輸入附表二所示之盜版遊戲光碟部分，其
    餘部分已告確定，合先敘明。
  (二)本件業經合法告訴：
    1.按告訴乃論之罪，其告訴應自知悉犯人之時起，於6 個月
      內為之，刑事訴訟法第237 條第1 項定有明文。而所稱知
      悉，係指確知犯人之犯罪行為而言，如初意疑其有此犯行
      ，而未得確實證據，及發見確實證據，始行告訴，則不得
      以告訴人前此之遲疑，未經申告，遂謂告訴為逾越法定期
      間（最高法院28年上字第919 號判例參照）。而所謂知悉
      犯人者，係指知悉犯罪者為何人，以及確知犯人之犯罪事
      實而言，亦即以告訴人之主觀為標準，且故若事涉曖昧，
      雖有懷疑未得實證，因而遲疑未告，其告訴期間並不進行
      （最高法院71年度臺上字第6590號、96年度臺上字第5978
      號刑事判決參照）。又告訴是否逾期，固屬事實認定範疇
      ，但受經驗法則、論理法則支配，且須以客觀之事實作為
      基礎，並參酌告訴人之主觀認知，予以綜合判斷（最高法
      院98年度臺上字第6678號刑事判決參照）。
    2.查被告基於輸入非經授權重製之重製物之單一犯意，於96
      年4 月12日、27日，分別以報單號碼：AN／96／1627／52
      03、AA／96／1926／0018之進口報單，接續2 次輸入附表
      二所示之盜版遊戲光碟，涉犯著作權法第93條、第87條第
      3 款之罪，依同法第100 條前段規定，須告訴乃論。是以
      告訴人應於知悉犯人（即被告）之接續輸入犯行時起6 個
      月內提出告訴。
    3.劉晉榮於96年4 月12日就「無OROCHI」PS2 盜版遊戲光
      碟1 片出具鑑視證明（見偵查卷第3 冊第123 頁）；蘇芳
      儀律師再於同年4 月24日、5 月3 日，分別就報單號碼AN
      ／96／1627／5203、AA／96／1926／0018進口報單之盜版
      遊戲光碟，出具鑑視證明、鑑識結果（見偵查卷第3 冊第
      124 至126 、74至75頁）。其後蘇芳儀律師、林秋萍、劉
      晉榮於97年9 月26日，以告訴人新力公司之代理人名義，
      列「AN／96／1627／5203報單貨主」為被告，就該次輸入
      侵害著作財產權及商標權盜版光碟之犯罪，向法務部航業
      海員調查處（下稱海調處）提出告訴（見偵查卷第3 冊第
      89至95頁），其告訴狀第3 頁第一項記載：「......被
      告（告訴人至今仍未獲悉進口者為何）......」等語（見
      偵查卷第3 冊第91頁），是告訴人於該日尚不知本案犯人
      。
    4.證人江錫華於97年6 月11日調查時供稱本案時寄貨主為被
      告等語（見偵查卷第3 冊第12頁反面），被告係於同年12
      月17日經海調處約談到案（見偵查卷第3 冊第7 至9 頁）
      ，海調處並於98年7 月31日以航處防字第09852028470 號
      函將被告移送臺灣基隆地方法院檢察署（下稱基隆地檢署
      ）偵辦，並於同年8 月4 日分案（98年度偵字第3544號，
      被告欄記載：「謝錦炷」），檢察官於同年月17日、20日
      開庭訊問證人余金俊、被告，均未通知告訴人或告訴代理
      人到庭（見偵查卷第3 冊第153 至155 、161 至162 頁）
      。
    5.蘇芳儀律師於98年2 月12日函詢海調處有關報單號碼AN／
      96／1627／5203進口報單之盜版遊戲光碟一案之偵辦情形
      （見偵查卷第3 冊第136 至137 頁），是以告訴人此時尚
      不知本案犯人。
    6.蘇芳儀律師、林秋萍、劉晉榮於98年8 月20日，以告訴人
      新力公司之代理人名義，列「AN／96／1627／5203報單貨
      主」為被告，就該次輸入侵害著作財產權及商標權盜版光
      碟之犯罪，向基隆地檢署提出告訴（見偵查卷第4 冊第1
      至7 頁），其告訴狀第3 頁第一項記載：「......被告
      （告訴人至今仍未獲悉進口者為何）......」第5 頁第
      項記載：「......由於本批仿冒進口商品經查獲時，關稅
      局均拒絕透漏進口者之身分，本案經查獲至今已許久，因
      海關作業延宕，相關案情及偵辦進度均未明朗，告訴人僅
      得知關稅局已將本案於97年3 月13日以基普六字第097100
      7711號函移送法務部調查局航業海員調查處偵辦，告訴人
      為追究貨主之刑責，已於97年9 月向海調處具狀提出告訴
      ，惟未獲任何後續偵辦進度之通知，又於98年2 月發函洽
      詢海調處關於本案之偵辦現況，仍無回應......」等語（
      見偵查卷第4 冊第3 、5 頁），足見告訴人當時仍不知本
      案犯人。而其告訴則經基隆地檢署於98年9 月3 日分案（
      案號：98年度他字第420 號，被告欄記載：「被告不詳」
      ）。
    7.告訴代理人蘇芳儀律師、林秋萍、劉晉榮又於98年12月15
      日，向基隆地檢署以98年度他字第420 號之案號提出刑事
      聲請狀，仍列「AN／96／1627／5203報單貨主」為被告，
      並記載「一、查被告（告訴人至今仍未獲悉進口者之真實
      姓名）......」（見偵查卷第3 冊第165 至166 頁），可
      見告訴人仍不知本案犯人。
    8.經基隆地檢署書記官於98年12月24日電話通知告訴代理人
      林秋萍：「來函聲請狀之98年他字第420 號已經併入本股
      98年度偵字第3544號案件中」，林秋萍並請求於傳喚被告
      時一併傳喚告訴代理人（見偵查卷第3 冊第167 頁），堪
      認告訴代理人自斯時始確知被告乃報單號碼AN／96／1627
      ／5203進口報單之盜版遊戲光碟部分之犯人。而告訴代理
      人蘇芳儀律師、林秋萍、劉晉榮再於99年3 月29日向基隆
      地檢署以98年度偵字第3544號之案號提出刑事聲請狀，記
      載於98年12月經來電告知本件案號及被告姓名，請求基隆
      地檢署告知案件現況或開庭偵查並傳喚告訴代理人出庭等
      語（見偵查卷第2 冊第117 頁）。檢察官即於同年4 月13
      日當庭告知告訴代理人蘇芳儀律師本案犯罪方式及內容，
      蘇芳儀律師即表明就著作權部分提出告訴（見偵查卷第2
      冊第116 頁），檢察官並於同年5 月31日提起本件公訴。
    9.因此，綜觀本案調查及偵查歷程，告訴人早於97年9 月26
      日、98年8 月20日，對「AN／96／1627／5203報單貨主」
      ，就其違反商標法及著作權法之犯罪事實，向司法警察及
      檢察官提起本件告訴，直至98年12月24日經由書記官之告
      知，始主觀上確知被告為犯人，並於99年4 月13日經由檢
      察官告知本案犯罪方式及內容後，表明提出著作權之告訴
      ，故其告訴並未逾期，且告訴範圍應涵蓋報單號碼AN／96
      ／1627／5203、AA／96／1926／0018之進口報單部分。況
      被告接續分批輸入盜版遊戲光碟，即使認定告訴人僅對犯
      罪事實一部（即報單號碼AN／96／1627／5203之進口報單
      部分）告訴，依告訴之客觀不可分原則，其告訴之效力亦
      及於報單號碼AA／96／1926／0018之進口報單部分，自無
      未經告訴之情事。故原審以告訴代理人至遲於96年4 月24
      日即悉報單號碼AN／96／1627／5203進口報單之盜版遊戲
      光碟侵權情事，竟遲至97年9 月26日始逾期告訴，且就報
      單號碼AA／96／1926／0018進口報單之盜版遊戲光碟部分
      ，未據告訴，而不另為不受理之諭知等語，即有違誤。
  (三)原審係以簡式審判程序進行，故本案之證據調查，不受刑事
    訴訟法第159 條第1 項、第161 條之2 、第161 條之3 、第
    163 條之1 及第164 條至第170 條規定之限制（同法第273
    條之2 規定參照）。另檢察官、被告對於本案認定被告犯罪
    事實所憑之供述證據（下稱相關供述證據）之證據能力，均
    表示無意見（見本院卷第62至74頁之準備程序筆錄、第98至
    109 頁之審判筆錄），故均得採為證據。
二、訊據被告矢口否認前揭犯行，辯稱：伊原向朋友進口香菇1
    批，但未拿到貨，伊於警詢時所供述的20,000元為購買香菇
    的貨款，非向逢春男子購買扣案光碟，伊係遭人陷害、利用
    ，對光碟並不了解云云。惟上揭犯罪事實，業據被告於警詢
    及原審審理時均坦承不諱（見偵查卷第3 冊第7 至9 頁，原
    審卷第134 、135 、140 、144 、145 頁），核與告訴人新
    力公司之代理人蘇芳儀律師指述（見偵查卷第2 冊第116 頁
    ），及證人江錫華（瀚翔物流公司負責國際線出口業務之人
    員。見偵查卷第3 冊第10至16頁）、余金俊（華美報關行基
    隆地區業務人員。見偵查卷第3 冊第17至20、153 至155 頁
    ）之證述相符，並有報單號碼AN／96／1627／5203、AA／96
    ／1926／0018之進口報單、基隆關稅局96年第00000000號處
    分書、盜版遊戲光碟照片、任天堂公司部分之鑑定報告書、
    新力公司部分之96年4 月24日、5 月3 日鑑視證明暨鑑視結
    果、盜版商品估價報告書、商標註冊資料、駐美國臺北經濟
    文化代表處證明書、美國國務院證明書、美國著作權局著作
    權登記證書影本、告訴人所出具、經日本東京法務局及我國
    駐日經濟文化代表處認證之聲明書英文、中文本、Play Sta
    tion、PlayStation2系統真品遊戲軟體光碟標示面及光碟外
    包裝封面影本、扣案盜版光碟照片、新力公司部分之同年4
    月12日鑑視證明、同年月24日鑑視證明暨扣案盜版光碟清冊
    、瀚翔物流000000-0派送資料單（AN／96／1627／5203）、
    瀚翔物流000000-0派送資料單（AA／96／1926／0018）附卷
    （見偵查卷第3 冊第21至45、59至60、63至65、70至76、80
    至83、96至127 、138 、139 頁）、基隆關稅局96年第0000
    0000號處分書（見原審卷第15至16頁）附卷，及附表二所示
    之盜版遊戲光碟扣案可稽，核與被告之前開自白相符。至被
    告於本院審理時翻異前詞，否認犯罪，乃卸責之詞，不足採
    信。故本件事證明確，被告犯行洵堪認定，應依法論科。
三、論罪科刑：
  (一)新舊法之比較適用：
    1.被告行為後，雖著作權法分別於96年7 月11日修正第87條
      、第93條，增訂第97之1 條，於98年5 月13日增訂第六章
      之一章名及第90條之4 至第90條之12條文，修正第3 條條
      文，並於99年2 月10日修正第37條、第53條、第五章章名
      、第81條及第82條條文；商標法於99年8 月25日修正公布
      第4 條、第94條條文，惟與本案相關法條並未修正，故無
      須為新舊法之比較。至刑法於98年1 月21日修正公布第41
      條條文，自同年9 月1 年日施行；於同年6 月10日修正公
      布第42條、第44條、第74條至第75條之1 條文，增訂第42
      條之1 條文，其中第42條條文自公布日施行，第42條之1
      、第44條、第74條至第75條之1 條文自同年9 月1 日施行
      ；於同年12月30日修正公布第41條、第42條之1 條文，並
      自公布日施行；然上開規定均非針對行為而設，而係著重
      「執行時」是否合於易科罰金、罰金易服勞役、易服社會
      勞動、易以訓誡之要件，及「裁判時」是否合於緩刑之要
      件，自應直接適用上開修正後之規定（最高法院95年第8
      次刑事庭會議決議參照），而無需與其他與罪刑有關之修
      正條文綜合比較。
  (二)查被告、「逢春」將附表二所示之盜版遊戲光碟自大陸地區
    經由香港地區輸入臺灣地區，依香港澳門關係條例第35條第
    2 項規定，以進口論。核被告所為，係犯商標法第82條之輸
    入仿冒商標商品罪，及著作權法第93條第3 款、第87條第3
    款輸入侵害著作財產權光碟罪。而被告與「逢春」就上開犯
    行，有犯意聯絡及行為分擔，為共同正犯。又被告與「逢春
    」先後利用不知情之物流公司、攬貨業者、船公司、報關業
    者，為本案犯行，均為間接正犯。
  (三)按刑法修正廢止連續犯之規定後，除具有複次行為外觀之接
    續犯、集合犯仍為一罪評價外，各複次行為當本於一行為一
    罪一罰之原則予以論處。而被告意圖販賣而分2 批輸入附表
    二所示之盜版遊戲光碟，乃接續單一犯意、單一行為之數舉
    動，應成立接續犯。
  (四)被告以一行為同時觸犯商標法第82條之罪，及著作權法第93
    條第3 款、第87條第3 款之罪，並同時侵害任天堂公司及新
    力公司之商標權、新力公司之著作財產權，應成立想像競合
    犯，而依刑法第55條規定從一重之著作權法第93條第3 款、
    第87條第3 款之罪處斷。
  (五)檢察官僅就附表二編號、B 所示之商標起訴（見起訴書
    第11頁附表三編號1 、2 ），惟附表二所示之盜版遊戲光碟
    尚侵害附表二編號A 、C 、D 所示之商標權，此部分與起
    訴部分有想像競合之裁判上一罪關係，為起訴效力之所及，
    本院自得併予審究。另起訴書第3 頁第四項漏載新力公司享
    有著作財產權之軟體名稱「Library Programs」；又起訴書
    第3 頁將被告以報單號碼AA／96／1926／0018之進口報單輸
    入盜版遊戲光碟部分，誤載於第五項，以及起訴書第11頁附
    表三編號2 誤載附表二編號B 所示商標之證號為「000000
    00」，附此敘明。
  (六)原判決有下列可議之處，檢察官上訴指摘原判決不當，為有
    理由，自應由本院將原判決關於被告輸入附表二所示之盜版
    遊戲光碟部分，定執行刑部分撤銷改判：
    1.被告被訴違反著作權法部分之告訴應屬合法，原審逕認本
      件欠缺訴追要件，而不另為不受理判決之諭知，即有違誤
      。
    2.檢察官僅起訴附表二編號、B 之商標部分，原判決認
      定被告尚侵害附表二編號D 之商標部分，卻未論述何以
      得併予審究之理由，且漏未審究附表二編號A 、C 之商
      標部分，自有未洽。
    3.原判決漏論想像競合犯（如前第三(四)項所述），亦有不當
      。
  (七)爰審酌被告為圖私利而輸入盜版遊戲光碟，侵害他人之商標
    權及著作財產權，造成商標權人及著作財產權人之損害，間
    接影響我國保護智慧財產權之國際聲譽，且查獲盜版遊戲光
    碟之數量甚多，惟被告犯後前曾坦承犯罪，且小學肄業，僅
    就讀至小學3 年級，識字能力有限，曾以打零工及夜市擺攤
    維生，現於堆高機工廠擔任焊接工作，且因骨質疏鬆駝背，
    壓迫心臟，呼吸較為困難，至100 年3 月3 日本院審理時，
    駝背走路行動蹣跚，自陳已駝背有20年之久（見偵查卷第3
    冊第7 、161 頁，原審卷第144 頁，本院卷第97 、110頁）
    ，而被告輸入盜版遊戲光碟即遭查獲，尚無證據證明被告有
    售出盜版遊戲光碟之情等一切情狀，量處如主文第2 項所示
    之刑，並與其他關於謝錦炷已判決確定部分（即原判決事實
    欄二(一)、(二)）所處之刑定其應執行之刑，以資懲儆。
  (八)查被告前未曾因故意犯罪受有期徒刑以上刑之宣告，有臺灣
    高等法院被告前案紀錄表可按（見本院卷第87至88頁），其
    僅就讀至小學3 年級，現於堆高機工廠擔任焊接工作，且20
    年來駝背走路行動蹣跚，因一時失慮，致罹刑典，事後曾坦
    承犯行，相信其歷經此偵審程序及刑之宣告後，應知警惕而
    無再犯之虞，本院因認暫不執行其刑為當，爰予宣告緩刑5
    年。而考量本件侵害法益之輕重，為促使被告日後得以知曉
    尊重他人智慧財產權之觀念，應附預防再犯所必要之命令，
    爰依刑法第74條第2 項第8 款之規定，命其應於本案判決確
    定後2 年內參加該管檢察署為預防犯罪所舉辦之法治教育或
    演講或講習3 場次，並依同法第93條第1 項第2 款規定，諭
    知於緩刑期間付保護管束。
  (九)扣案附表二所示之盜版遊戲光碟，為被告犯商標法第82條之
    罪所販賣之物，雖經基隆關稅局96年第00000000、00000000
    號為沒入處分（見偵查卷第3 冊第59至60頁，原審卷第15至
    16頁），惟現於基隆關稅局緝案處理組私貨倉庫股保管中，
    尚未執行（見原審卷第12頁之公務電話紀錄），不論是否屬
    於被告所有，依同法第83條之規定諭知沒收。
據上論斷，應依刑事訴訟法第369 條第1 項前段、第364 條、第
299 條第1 項前段，商標法第82條、第83條，著作權法第93條第
3 款、第87條第3 款，刑法第2 條第1 項前段、第11條、第28條
、第55條、第51條第5 款、第74條第1 項第1 款、第2 項第8 款
、第93條第1 項第2 款，判決如主文。
本案經檢察官毛有增到庭執行職務。
中　　華　　民　　國　　100　 年　　4　　 月　　7　　 日
                    智慧財產法院第二庭
                          審判長法　官　陳忠行
                                法  官　曾啟謀
                                法  官　蔡惠如
以上正本證明與原本無異。
不得上訴。
中　　華　　民　　國　　100　 年　　4　　 月　　7　　 日
                                書記官  林佳蘋
附錄本案論罪科刑法條：
商標法第82條
明知為前條商品而販賣、意圖販賣而陳列、輸出或輸入者，處1
年以下有期徒刑、拘役或科或併科新臺幣5 萬元以下罰金。
商標法第83條
犯前2 條之罪所製造、販賣、陳列、輸出或輸入之商品，或所提
供於服務使用之物品或文書，不問屬於犯人與否，沒收之。
著作權法第87條
有下列情形之一者，除本法另有規定外，視為侵害著作權或製版
權：
一、以侵害著作人名譽之方法利用其著作者。
二、明知為侵害製版權之物而散布或意圖散布而公開陳列或持有
    者。
三、輸入未經著作財產權人或製版權人授權重製之重製物或製版
    物者。
四、未經著作財產權人同意而輸入著作原件或其重製物者。
五、以侵害電腦程式著作財產權之重製物作為營業之使用者。
六、明知為侵害著作財產權之物而以移轉所有權或出租以外之方
    式散布者，或明知為侵害著作財產權之物，意圖散布而公開
    陳列或持有者。
七、未經著作財產權人同意或授權，意圖供公眾透過網路公開傳
    輸或重製他人著作，侵害著作財產權，對公眾提供可公開傳
    輸或重製著作之電腦程式或其他技術，而受有利益者。
前項第7 款之行為人，採取廣告或其他積極措施，教唆、誘使、
煽惑、說服公眾利用電腦程式或其他技術侵害著作財產權者，為
具備該款之意圖。
著作權法第93條
有下列情形之一者，處2 年以下有期徒刑、拘役，或科或併科新
臺幣50萬元以下罰金：
一、侵害第15條至第17條規定之著作人格權者。
二、違反第70條規定者。
三、以第87條第1 項第1 款、第3 款、第5 款或第6 款方法之一
    侵害他人之著作權者。但第91條之1 第2 項及第3 項規定情
    形，不在此限。
四、違反第87條第1 項第7 款規定者。
